臺灣雲林地方法院民事裁定
111年度亡字第3號
聲  請  人  臺灣雲林地方檢察署檢察官吳文城



相  對  人  林彩薇  

上列聲請人請求撤銷死亡宣告事件，本院裁定如下：
    主  文
本院於民國83年1月31日所為83年度亡字第1號宣告林彩薇（女、
民國00年00月0日生、身分證統一編號：Z000000000號）死亡之
判決應予撤銷。
聲請程序費用由聲請人負擔。
    理  由
一、本件聲請意旨略以：相對人林彩薇於民國74年11月間離家後
    ，多年未與家人聯絡逾7年以上，經臺灣雲林地方檢察署檢
    察官依法向鈞院聲請宣告死亡，並由鈞院為死亡宣告之判決
    ，惟實際上相對人尚生存，爰依家事事件法第160條規定聲
    請撤銷死亡宣告等語。
二、除家事事件法別有規定外，家事事件法於施行前發生之家事
    事件亦適用之，家事事件法第197條第1項定有明文。查相對
    人雖係在家事事件法施行前，經法院依修正前民事訴訟法規
    定以判決為死亡宣告，然其於家事事件法施行後經檢察官聲
    請撤銷死亡宣告，依前開規定，自應適用家事事件法之規定
    。又宣告死亡或撤銷、變更宣告死亡之裁定，利害關係人或
    檢察官得聲請之；宣告死亡裁定確定後，發現受宣告死亡之
    人尚生存或確定死亡之時不當者，得聲請撤銷或變更宣告死
    亡之裁定，家事事件法第155條、第160條亦分別定有明文。
三、經查，聲請人主張相對人前經本院於83年1月31日以83年度
    亡字第1號民事判決宣告死亡確定在案，然相對人於110年10
    月22日在雲林縣○○市○○路00號被尋獲，且經警與相對人之子
    彭嘉興比對後確認相對人之身分，可認相對人現仍尚生存等
    情，業據其提出本院83年度亡字第1號民事判決、雲林縣政
    府111年1月14日府機社救二字第1102308270號函、雲林縣身
    分不明協尋資料卡、臺南市政府警察局歸仁分局110年11月1
    2日南市警歸防字第1100616423號函、身分不明系統--資料
    報表、調查筆錄及指認、比對資料在卷可憑。觀諸聲請人提
    出之調查筆錄內容，相對人於警詢中能夠回答自己之姓名，
    並能指認其養母陳林阿新、子女彭嘉興、彭鳳珠、彭鳳君，
    另經與相對人之子彭嘉興比對，相對人之子彭嘉興能辨識相
    對人為其母，確認雙方為母子關係，堪信聲請人主張相對人
    目前仍尚生存無誤。則本院於83年1月31日以83年亡字第1號
    宣告相對人於81年11月15日下午12時死亡，即屬有誤。從而
    ，聲請人聲請撤銷本院83年度亡字第1號民事判決所為之死
    亡宣告，為有理由，應予准許。
四、依家事事件法第154條第3項，裁定如主文。
中　　華　　民　　國　　111 　年　　3 　　月　　7 　　日
                  家事法庭    法　官  黃瑞井　　　　　　
以上正本係照原本作成。　　　
如不服本裁定應於送達後10日內向本院提出抗告狀，並應繳納抗
告費新臺幣1,000元整。
中　　華　　民　　國　　111 　年　　3 　　月　　7 　　日
                              書記官  顏錦清